臺灣屏東地方法院刑事判決　　　　　　　 96年度易字第329號
公　訴　人　臺灣屏東地方法院檢察署檢察官
被　　　告　甲○○
上列被告因竊盜案件，經檢察官提起公訴（96年度偵字第2317號
），本院判決如下：
    主  文
甲○○共同竊盜，處有期徒刑壹年貳月；又共同無故侵入他人住
宅，處有期徒刑陸月；應執行有期徒刑壹年陸月。
    事  實
一、甲○○曾因共同侵入他人住宅竊盜（分擔駕車在外把風），
    經臺灣屏東地方法院檢察署檢察官於民國95年3 月31日以95
    年度偵字第4163號緩起訴處分，期間1 年（不構成累犯）。
二、詎其經前開緩起訴處分後，仍不知悔悟，於緩起訴期間內，
    復與據稱名為「陳聰正」之成年男子，共同基於意圖為自己
    不法所有而竊盜及無故侵入住宅之犯意聯絡，於96年2 月10
    日中午12時30分許，共乘甲○○駕駛之車號6723-ML 號自用
    小客車，至潘一城位在屏東市○○街64巷18號住處附近，利
    用潘一城全家外出赴宴，無人在家之機會，推由「陳聰正」
    下車以不詳方式侵入上址屋內行竊，甲○○則留守車上負責
    接應把風，嗣「陳聰正」竊得潘一城之姊潘佳玲所有之金耳
    環1 副、金項鍊1 條、金戒指、白金戒指（含30分鑽石）各
    1 只時，適潘一城與其表弟乙○○返家發現異狀而上樓查看
    ，「陳聰正」情急自三樓跳下，失足踩破該址1 樓後方屋頂
    採光罩而墜地，旋起身自前門逃出登車，雖乙○○聞聲下樓
    追出並緊抓車門攔阻，仍因甲○○強行起步、加速駛離而未
    果，卒為警依乙○○抄得車號循線查獲。
三、案經潘一城告訴及屏東縣警察局屏東分局報告臺灣屏東地方
    法院檢察署檢察官偵查起訴。
    理  由
一、證據審查部分
  (一)按被告以外之人（含證人、鑑定人、告訴人、被害人、共同
    被告等）於審判外之陳述雖不符刑事訴訟法第159 條之1 至
    之4 等4 條之規定，而經當事人於審判程序同意作為證據，
    法院審酌該言詞陳述或書面陳述作成時之情況，認為適當者
    ，亦得為證據，刑事訴訟法第159 條之5 第1 項定有明文。
    其立法意旨在於傳聞證據未經當事人之反對詰問予以核實，
    原則上先予排除，惟若當事人已放棄反對詰問權，於審判程
    序中表明同意以該等傳聞證據為證據；基於尊重當事人對傳
    聞證據之處分權，考量證據資料愈豐富，愈有助於真實發見
    之理念，並強化言詞辯論，使訴訟程序得以順暢進行，亦予
    其傳聞證據均有證據能力。
  (二)公訴意旨提出證人乙○○、潘佳玲警詢時所為之陳述，除據
    被告甲○○於本院審理時明示不爭執其證據能力外，本院依
    其製作分別係警員在日常辦公所在之警局內依法詢問，並全
    程錄音以擔保過程之正當性，詢畢復由受詢人審視內容後簽
    名以示與所述意旨相符，不當製作之可能性極低，與證人乙
    ○○、潘一城於偵查中經具結後對檢察官所為之陳述，依現
    有卷證均無可認為有何顯不可信之情況，應認為有證據能力
    。
  (三)卷附屏東縣警察局屏東分局警員依本院囑託繪製、拍攝之現
    場圖及照片，除據被告甲○○於本院審理時明示不爭執其證
    據能力，其經證人乙○○於本院審理中到庭具結並接受交互
    詰問時用以為其陳述之輔助，已成證人在庭陳述之一部，自
    有證據能力。
二、前揭時地被告甲○○與據稱名為「陳聰正」之成年男子同車
    至上址附近，由被告甲○○在車內等候，「陳聰正」侵入竊
    得上開財物，旋為潘一城、乙○○查覺，乙○○並追出阻攔
    2 人駕車離去而未果之事實，除據被告甲○○於警、偵詢中
    及本院審理時供承不諱，並經證人潘佳玲於警詢中證述、證
    人即告訴人潘一城於偵查中具結後向檢察官陳述，及證人乙
    ○○於本院審理中到庭具結而接受交互詰問時證述綦詳，復
    有本院囑託承辦警員至現場勘查繪製並拍攝之現場圖1 紙及
    照片5 幀附卷可稽，堪信為真。訊據被告甲○○於偵查中及
    本院審理時，雖矢口否認有共同竊盜及侵入住宅犯行，並以
    ：伊因「陳聰正」之託，於前揭時地駕車搭載其前往上址向
    人拿錢而停在附近等候，停車位置距上址約200 公尺，前方
    並停有其他車輛，根本看不到被害人的家，對於「陳聰正」
    係前往行竊並不知情，事發後伊也在找「陳聰正」云云。惟
    查：本件事發時，被告甲○○停車並接應「陳聰正」離去之
    地點，係在距上址（屏東市○○街64巷18號）大門約僅20餘
    公尺之同巷5 號房屋前，不僅距離甚近，車頭並朝上址方向
    ，停置位置猶在該巷道單邊停車之另一側，對該址前方動態
    ，一目了然，全無障礙等情，除據證人即前述事發當時追出
    上址並試圖攔阻被告駛離現場之人乙○○於本院審理時結證
    明確，並有前述現場圖、現場照片在卷可參。被告甲○○雖
    執前詞辯解，然所辯不僅與證人證述迥然有異，其在本院審
    理時，既陳稱與「陳聰正」並非熟識，平常亦不曾聯絡，乃
    其僅因事發當日偶遇，竟放下手邊私務，不問緣由即任憑驅
    使，駕車載同至上址並單獨在外等候，猶與一般事理不符。
    茲依公訴意旨雖以「陳聰正」係由上址後方，破壞屋頂採光
    罩而侵入行竊，然依證人乙○○於本院審理時所證，前揭時
    地伊與表哥潘一城返家時，係因進入屋前鐵門後，見內門大
    開，並聽聞樓上異聲而上樓查看，突聞一樓傳出巨響，趕下
    樓即發現嗣由被告甲○○載離之男子正逃出大門，與被告甲
    ○○供承上址後方屋頂採光罩係「陳聰正」自樓上跳下脫逃
    時踩破之情節，適能呼應，申言之，苟如公訴意旨所指，
    本件共犯「陳聰正」侵入上址之方式，果係自後方破壞屋頂
    採光罩而為，其在完成竊行前，為避免他人發現並延緩屋主
    一旦返家進屋所需時間尚且不及，應無自後方進屋後，先行
    敞開屋前內門之理，是本件竊行顯係自屋前以不詳方式侵入
    並開啟內門進屋。今以被告甲○○當時在同巷停車之地點、
    距離及朝向，既能清楚掌看上址前方動靜，苟如所辯，事前
    「陳聰正」果係以前往向人拿錢云云矇騙被告甲○○駕車陪
    同至現場並予等候，竟仍有恃無恐，當其面即侵入無人在家
    應門之上址民宅，自與事理大相逕庭，足徵被告甲○○前開
    辯稱對「陳聰正」所為均不知情云云，顯與事實不符，不足
    採信，其與「陳聰正」共同行竊並負責在外把風接應之事實
    ，堪予認定。本件被告犯罪事證已臻明確，應依法論科。
三、按以自己共同犯罪之意思，參與實施犯罪構成要件以外之行
    為，或以自己共同犯罪之意思，事先同謀，而由其中一部分
    人實施犯罪之行為者，均為共同正犯，司法院大法官會議釋
    字第109 號著有解釋。核被告甲○○所為，係犯刑法第320
    條第1 項普通竊盜罪及同法第306 條侵入住宅罪。其與「陳
    聰正」就前開行為各有犯意聯絡及行為分擔，均為共同正犯
    。公訴意旨以其所犯為刑法第321 條第1 項第2 款加重竊盜
    罪，無非認為「陳聰正」係以破壞屋頂採光罩之方式侵入上
    址行竊，然依前述，上開共犯係以不詳方式自屋前進入而登
    堂入室，至於屋後採光罩損壞之原因，係因情急逃跑時，不
    慎失足所致，尚難認為刑法第321 條第1 項第2 款毀越安全
    設備之加重要件，自應由本院就基本社會事實同一之範圍內
    ，變更起訴法條，附此敘明。又本件依被告及其共犯之主觀
    犯罪計劃，就所犯上開2 罪故具有方法目的之關係，然究不
    影響其主觀上就各該法條所規定之構成要件均有「認識」及
    「意欲」（即構成要件之「知」與「欲」），即該當主觀不
    法構成要件，而行為客觀上復各實現完整並可獨立區隔之客
    觀不法構成要件，應各自成立而論數罪，分論併罰之。
四、爰審酌被告甲○○之年齡、品行、智識能力、犯罪情狀、手
    段、犯罪所得財物之價值、對於法益侵害之程度，其為42年
    1 月8 日出生之人，本件犯罪時年54歲，前曾以上開同一犯
    罪模式，即本於犯意聯絡而分擔駕車在外把風，推由共犯侵
    入他人住宅行竊之方式竊盜，甫經臺灣屏東地方法院檢察署
    檢察官於95年3 月31日，以95年度偵字第4163號緩起訴處分
    ，期間1 年，有臺灣高等法院被告前案紀錄表、臺灣屏東地
    方法院檢察署刑案資料查註紀錄表及緩起訴處分書各1 份在
    卷可按，竟於緩起訴期間內即以同一手法再犯本件，素行不
    良，並考量其夥同共犯，利用他人全家外出赴宴之機會，光
    天化日下以闖空門方式行竊，行徑囂張，對於社會治安、社
    良風氣之危害非輕，及其犯罪迄今，除百般抵賴推諉外，尚
    無任何事證可認有悔悟之意等一切情狀，量處如主文所示之
    刑，並定其應執行之刑，以資儆懲。
據上論斷，應依刑事訴訟法第299 條第1 項前段、第300 條，刑
法第28條、第306 條、第320 條第1 項、第51條第5 款，判決如
主文。
本案經檢察官鍾仁松到庭執行職務
中　　華　　民　　國　　96　　年　　7 　　月　　13　　日
                      刑事第二庭  法　官  陳松檀
以上正本證明與原本無異。
如不服本判決應於收受本判決後送達後10日內向本院提出上訴書
狀，其未敘述上訴理由者，並得於提起上訴後10日內向本院補提
理由書狀（均須按他造當事人之人數附繕本）「切勿逕送上級法
院」
中　　華　　民　　國　　96　　年　　7 　　月　　13　　日
　                                書記官  林祥玉
附錄本判決論罪之法條：
中華民國刑法第306條
（侵入住居罪）
無故侵入他人住宅、建築物或附連圍繞之土地或船艦者，處1 年
以下有期徒刑、拘役或3 百元以下罰金。
無故隱匿其內，或受退去之要求而仍留滯者，亦同。
中華民國刑法第320條
（普通竊盜罪、竊佔罪）
意圖為自己或第三人不法之所有，而竊取他人之動產者，為竊盜
罪，處5 年以下有期徒刑、拘役或 5 百元以下罰金。
意圖為自己或第三人不法之利益，而竊佔他人之不動產者，依前
項之規定處斷。
前二項之未遂犯罰之。
